臺灣臺中地方法院民事裁定
             111年度司家聲字第37號
聲  請  人  陳淑蕙  

相  對  人  吳仙童  

上列當事人間請求分配剩餘財產事件，聲請人聲請確定訴訟費用
額，本院裁定如下：
    主  文
相對人應給付聲請人之訴訟費用額確定為新臺幣壹仟元，及自本
裁定送達相對人之翌日起至清償日止，按年息百分之五計算之利
息。
    理  由
一、按家事訴訟事件，除本法別有規定者外，準用民事訴訟法之
    規定，家事事件法第51條定有明文。次按原告撤回其訴者，
    訴訟費用由原告負擔；當事人為和解者，其和解費用及訴訟
    費用各自負擔之。但別有約定者，不在此限；法院未於訴訟
    費用之裁判確定其費用額者，第一審受訴法院於該裁判有執
    行力後，應依聲請以裁定確定之，並應於裁定送達之翌日起
    ，加給按法定利率計算之利息，為民事訴訟法第83條第1項
    前段、第84條第1項、第91條第1項及第3項所明定。
二、本件聲請人與相對人間請求分配剩餘財產事件，業經本院10
    8年度重家財訴字第9號判決，訴訟費用由被告即相對人負擔
    5分之4、餘由原告即聲請人負擔，相對人不服提起上訴，經
    臺灣高等法院臺中分院111年度重家上字第9號審理，兩造嗣
    於111年6月8日當庭和解成立，約定訴訟費用各自負擔而告
    終結；所謂「訴訟費用各自負擔」，即兩造就各審繳付之訴
    訟費用，由兩造各自吸收，不再對他造主張之意，而兩造於
    上訴審既就訴訟費用達成「訴訟費用各自負擔」之和解，係
    就兩造於第一、二審依法應先行繳納之訴訟費用，達成各自
    負擔之內容，即上訴審訴訟費用由上訴人即相對人自行負擔
    ，第一審訴訟費用則由原告即聲請人負擔，方符合兩造之真
    意。又本件訴訟程序中，聲請人另聲請假扣押事件，經本院
    108年度家全字第22號裁定，聲請程序費用由相對人負擔，
    相對人不服提起抗告，經臺灣高等法院臺中分院109年度家
    抗字第5號裁定，抗告費用由抗告人即相對人負擔在案。經
    本院依職權調取上開事件卷宗審查後，相對人應給付聲請人
    之訴訟費用額，依後附計算書確定如主文所示之金額。
三、依家事事件法第51條、民事訴訟法第91條第1項、第3項裁定
    如主文。
中　　華　　民　　國　　111 　年　　8 　　月　　29　　日
                  家事法庭    司法事務官　沈珮純
以上正本係照原本作成
如不服本裁定，應於裁定送達後10日內以書狀向本院提出異議。
中　　華　　民　　國　　111 　年　　8 　　月　　29　　日
                               書  記  官 張琳紫　　
　　
計算書   項        目 金額（新臺幣） 備                    註 第一審裁判費    128,160 元 聲請人預納（本院107年度婚字第207號離婚等事件卷一第173、177頁，聲請人原就離婚、夫妻剩餘財產分配及非財產上損害賠償為請求，合計徵收裁判費148,760元。關於離婚部分，前經本院107年度婚字第207號、臺灣高等法院臺中分院108年度家上字第106號判決確定後，聲請人已聲請本院以110年度司家聲字第15號裁定確定訴訟費用額在案；另就非財產上損害賠償部分，業據聲請人於111年7月1日具狀撤回該部分起訴，參本院107年度婚字第207號離婚等事件卷六之民事撤回部分起訴狀，就該部分之訴訟費用，自應由原告即聲請人負擔；而關於夫妻剩餘財產分配部分，則改由本院108年度重家財訴字第9號審理，是得列入本件第一審裁判費，應僅就夫妻剩餘財產分配請求列計之）。 查詢費      1,700 元  聲請人預納（聲請人所提訴訟費用計算書記載查詢費部分共13筆，合計2,900元，其中2-1、2-2與3-1、3-2乃重複列計集保查詢費500元2筆、元大銀行匯款單100元僅2筆、郵政儲匯業務工本費證明單100元僅3筆，是就上開重複列計以及未補具相關匯款單據計1,200元部分，應予剔除）。 地政規費         80 元 聲請人預納（聲請人所提訴訟費用計算書記載地政規費100元，然與地政規費徵收聯單記載金額80元不符，是就超出部分金額，應予剔除）。 鑑定費      6,000 元 聲請人預納（本院107年度婚字第207號離婚等事件卷六第11-13、51頁）。 第二審裁判費    167,688 元 相對人預納（臺灣高等法院臺中分院111年度重家上字第9號請求分配剩餘財產事件卷一第11、17頁）。 假扣押聲請費      1,000 元 聲請人預納（本院108年度家全字第22號聲請假扣押事件卷12頁）。 假扣押抗告費      1,000 元 相對人預納（本院109年度家抗字第5號聲請假扣押事件卷22頁）。 合        計    305,628 元 兩造於臺灣高等法院臺中分院111年度重家上字第9號請求分配剩餘財產事件，訴訟進行中成立和解，約定訴訟費用各自負擔。另假扣押聲請程序費用由相對人負擔，抗告費用由抗告人即相對人負擔。 相對人應賠償聲請人之訴訟費用額：1,000元 一、第一審訴訟費用135,940元（計算式：128,160元＋1,700元＋80元＋6,000元＝135,940元），聲請人預納且由聲請人負擔。 二、第二審訴訟費用167,688元，相對人預納且由相對人負擔。 三、假扣押聲請程序費用1,000元，聲請人預納但由相對人負擔。 四、假扣押抗告費用1,000元，相對人預納且由相對人負擔。